【裁判字號】    98,審訴,70
【裁判日期】    980227
【裁判案由】    違反毒品危害防制條例
【裁判全文】
臺灣新竹地方法院刑事宣示判決筆錄      98年度審訴字第70號
公  訴  人  臺灣新竹地方法院檢察署檢察官
被      告  甲○○
指定辯護人  本院公設辯護人乙○○
上列被告因違反毒品危害防制條例案件，檢察官提起公訴（97年
度毒偵字第2361號）後，聲請改依協商程式而為判決，本院於中
華民國98年2 月27日下午4 時，在本院刑事第十一法庭宣示判決
，出席職員如下：
                審判長法  官  劉兆菊
法官起立朗讀判決主文、犯罪事實要旨、處罰條文，及告以上訴
限制、期間並提出上訴狀之法院，且諭知記載其內容：
一、主  文：
    甲○○施用第一級毒品，累犯，處有期徒刑捌月。又施用第
    二級毒品，累犯，處有期徒刑肆月；扣案之電子磅秤壹臺，
    沒收之。應執行有期徒刑拾月；扣案之電子磅秤壹臺，沒收
    之。
二、犯罪事實要旨：
（一）甲○○前於民國87年間，因施用毒品案件，經本院於87年
      8 月7 日以87年度毒聲字第399 號裁定送觀察、勒戒後，
      認無繼續施用毒品傾向，於87年12月31日出所，嗣經臺灣
      新竹地方法院檢察署檢察官於87年12月31日以87年度偵緝
      字第290 號為不起訴處分確定；復於89年間，因施用毒品
      案件，經本院於89年7 月31日以89年度毒聲字第1884號裁
      定送觀察、勒戒後，認無繼續施用毒品傾向，經臺灣新竹
      地方法院檢察署檢察官於89年10月19日以89年度毒偵緝字
      第258 號為不起訴處分確定。又於90年6 月間，因施用第
      一、二級毒品案件，經本院於91年3 月8 日以91年度毒聲
      字第237 號裁定令入戒治處所施以強制戒治1 年，並於92
      年4 月7 日執行期滿；刑案部分，經本院於91年6 月6 日
      以91年度訴字第163 號判決，判處有期徒刑7 月、3 月，
      定應執行刑為有期徒刑9 月確定，並於92年12月30日縮刑
      期滿執行完畢。其後於96年間，復因施用第一、二級毒品
      案件，經本院於97年2 月19日以96年度訴字第710 號判決
      分別判處有期徒刑7 月、3 月，經定應執行有期徒刑9 月
      ，尚未執行。
（二）詎其仍竟不知悔改，基於施用第一級毒品海洛因之犯意，
      於97年12月7 日晚間某不詳時間內，在新竹市○○路27號
      4 樓之25之格瑞絲商務中心1408號租屋處內，以將第一級
      毒品海洛因置於香煙內點燃後吸取其煙之方式，施用第一
      級毒品海洛因1 次。另基於施用第二級毒品甲基安非他命
      之犯意，於97年12月7 日晚上8 時許，同在新竹市○○路
      27 號4樓之25格瑞絲商務中心1408號之租屋處內，以將第
      二級毒品甲基安非他命置於玻璃球內，再以火燒烤，吸其
      煙霧之方式，施用第二級毒品甲基安非他命1 次。嗣為警
      於97年12月8 日凌晨零時50分許，在其上揭租屋處內，經
      甲○○自願同意搜索後，扣得甲○○所有供施用第二級毒
      品甲基安非他命所用之電子磅秤1 臺及呂美儒所有之甲基
      安非他命13小包、7 小包及8 小包（毛重分別重約8.44、
      9.37及7.76公克）、海洛因6 小包（毛重共計4.01公克）
      ，另起出殘渣袋21個、分裝塑膠匙2 支、玻璃球吸食器2
      組、小鐵盒1 個及黑色絨包1 個等物，且經採尿送驗後，
      甲○○之尿液呈現嗎啡、可待因、安非他命及甲基安非他
      命之陽性反應，始悉上情。
（三）案經新竹市警察局第三分局報告臺灣新竹地方法院檢察署
      檢察官偵查起訴後，經檢察官聲請認罪協商判決。
三、處罰條文：
    毒品危害防制條例第10條第1 項、第2 項，刑法第11條前段
    、第47條第1 項、第51條第5 款、第38條第1項第2款。
四、沒收：扣案之電子磅秤1 臺，係被告甲○○所有供施用第二
    級毒品甲基安非他命所用之物，業據被告甲○○供承無訛（
    見本院卷第19頁），爰依刑法第38條第1 項第2 款之規定，
    宣告沒收之。另為警所扣得之海洛因6 小包（毛重共計4.01
    公克）及甲基安非他命13小包、7 小包及8 小包（毛重分別
    重約8.44、9.37及7.76公克）等物，經送行政院衛生署草屯
    療養院鑑定後，分別為第一級毒品海洛因及第二級毒品甲基
    安非他命，有行政院衛生署草屯療養院97年12月16日草療鑑
    字第0971200078號鑑定書1 份在卷足參（見偵查卷第78至83
    頁），惟被告甲○○否認上開毒品係伊所有，並辯稱：扣得
    之第一級毒品海洛因及第二級毒品甲基安非他命均係案外人
    呂美儒所有之物等語（見本院卷第19頁），另為警所起出殘
    渣袋21個、分裝塑膠匙2 支、玻璃球吸食器2 組、小鐵盒1
    個及黑色絨包1 個等物，被告甲○○亦否認為伊所有之物，
    本案遍查全卷，尚無積極證據足認上開毒品及物品係被告甲
    ○○所有之物，且上開毒品為案外人呂美儒涉嫌違反毒品危
    害防制條例之重要證據，為免證據之滅失，針對上開毒品部
    分，不另為沒收銷燬之諭知，另就上開物品，亦不為沒收之
    宣告，附此敘明。
五、協商判決除有刑事訴訟法第455條之4第1項第1款於本訊問程
    序終結前，被告撤銷協商合意或檢察官撤回協商聲請者；第
    2款被告協商之意思非出於自由意志者；第4款被告所犯之罪
    非第455條之2第1項所定得以協商判決者；第6款被告有其他
    較重之裁判上一罪之犯罪事實者；第7 款法院認應諭知免刑
    或免訴、不受理者情形之一，及違反同條第2 項「法院應於
    協商合意範圍內為判決；法院為協商判決所科之刑，以宣告
    緩刑或2 年以下有期徒刑、拘役或罰金為限」之規定者外，
    檢察官與被告均不得上訴。
六、如有前項得上訴之情形，得自收受宣示判決筆錄送達之日起
    10日內，向本院提出上訴書狀，上訴於第二審法院。
本案經檢察官王唯怡到庭執行職務。
中    華    民    國    98    年    2     月    27    日
                  刑事第九庭  書  記  官  林兆嘉
                              審判長法官  劉兆菊
以上筆錄正本係照原本作成。
中    華    民    國    98    年    2     月    27    日
                              書  記  官  林兆嘉
附錄本案論罪科刑法條全文：
毒品危害防制條例第10條
施用第一級毒品者，處6月以上5年以下有期徒刑。
施用第二級毒品者，處3年以下有期徒刑。


司法院資訊處製作；財團法人民間司法改革基金會備份。
